# 求助陈版主，研发废料处理的疑问

提问人：liuweisheng 时间：2023-01-02 15:25:
研发过程中产生的废料对外出售，如何进行会计处理。谢谢版主解惑。

回答人：chenyiwei
研发过程中产生的废料，其会计处理也遵循《企业会计准则解释第 15 号》第一条规定处理。如果废料销售属于企业的日常活动，则也可以确认收入和成本。
对于废料销售成本的确定，理论上也应当根据这一过程中发生的原材料领料成本等耗费确定，但不能超出废料本身的可变现净值，即此时废料的销售毛利不会是负的。实际耗费超出可变现净值的部分可以计入相关项目的研发支出处理。